---
title: 'Animated Movies: IMDB'
author: 'Abigail Valadez'
date: '2022-08-31'
output: pdf_document
---
```{r echo= FALSE}
knitr::opts_chunk$set(tidy.opts = list(width.cutoff = 40), tidy = TRUE,echo=TRUE)

```
# Introducción

En este trabajo se analizarán y visualizarán los datos del _dataset_ [**`TopAnimatedImDb.csv`**](https://www.kaggle.com/datasets/tarundalal/animated-movies-imdb).

# Carga de librerías y dataset

```{r load}
library(dplyr)
library(ggplot2)
library(tidyr)
library(RColorBrewer)
library(viridis)
library(hrbrthemes)
#dataset <- read.csv('TopAnimatedImDb.csv')

```

# Exploración de datos

Visualizamos las primeras y últimas filas del _dataset_, al igual que los nombres de las columnas para darnos una idea de cómo está formado nuestro _dataset_.

```{r}
names(dataset)
head(dataset)
tail(dataset)
```

De inmediato vemos que hay películas con celdas vacías, para evitar problemas con este tipo de datos, las eliminaremos.

```{r}
dataset[dataset==""] <- NA
dataset <- na.omit(dataset)
head(dataset)
```

Vemos que hay 11 columnas:

1. Nombre
2. Calificación
3. Votos
4. Ganancia
5. Género
6. Metascore
7. Certificado
8. Director
9. Año de estreno
10. Descripción
11. Duración

Revisando estas columnas, hay distintas preguntas que uno puede hacer:

* ¿Cúantas películas hay por certificado?
* ¿Cúal es el género favorito de los directores?
* ¿Qué tipo películas generan más ganancias?
* ¿De qué año y género son las películas mejor rankeadas en el _metascore_?


Intentaremos resolver las preguntas anteriores.

# Preparación de datos

Eliminaré las columnas no deseadas con ayuda de **`dplyr`**.

```{r}
dataset <- select(dataset, -c(Rating,Votes,Description,Runtime,Certificate))
names(dataset)
```

# Trabajando con los datos




* ¿Cúal es el género favorito de los directores?

```{r}
directors_genres <- dataset %>% count(Genre, Director, sort=TRUE)
head(directors_genres)
```

```{r}
ggplot(directors_genres,aes(Genre, Director,size=n,color=n))+geom_point(alpha=0.5)+scale_size(range=c(1,10),name='Número de películas')+ guides(x=guide_axis(angle=90))+ scale_color_gradient(low='#F4ACB7',high='#FF5D8F')+theme_dark()+theme(legend.position='none')
ggsave('Directors_Movies.png',height=2000,width=1800,units='px')
```

En la gráfica anterior, el tamaño es indicado por el número de películas que han hecho.

* ¿Qué género películas generan más ganancias?

Primero debemos cambiar el tipo de columna de ganancias.

```{r}
dataset$Gross <- as.numeric(gsub('\\$|M','',dataset$Gross))
```

```{r}
dataset_gross <- dataset %>% group_by(Genre) %>% summarise(Promedio=mean(Gross),Total=sum(Gross),n=n())
dataset_gross
```

```{r}
ggplot(dataset_gross,aes(Genre,Promedio,size=Total,fill=n))+geom_point(alpha=0.5,shape=21,color='black')+scale_size(range=c(1,15),name='Total Ganado')+scale_fill_viridis(discrete=FALSE,guide='none',option='A')+theme(legend.position='bottom')+ylab('Promedio de Ganancias (M)')+xlab('Género')+theme(legend.position='none')+ guides(x=guide_axis(angle=90))
ggsave('Gross_Genre.png',height=2000,width=1800,units='px')

```
En la gráfica anterior el tamaño de la burbuja depende del total ganado por género.


* ¿De qué año y género son las películas mejor rankeadas en el _metascore_?

```{r}

genre_meta <- dataset %>% group_by(Genre,Year) %>% summarise(Promedio=mean(Metascore)) %>% arrange(Promedio)

head(genre_meta)
```

```{r}
ggplot(genre_meta,aes(Year,Promedio,color=Genre))+geom_point(alpha=0.5,size=5)+theme_gray()+ylab('Promedio de Metascore')+xlab('Año')+theme(legend.position='bottom')+theme(legend.key.size = unit(1, 'cm'))
ggsave('Year_Meta.png',height=1500,width=2500,units='px')

```

